臺灣高雄地方法院刑事判決　　　　　　100年度簡上字第446號
上　訴　人
即　被　告　湯富達
上列上訴人即被告因竊盜案件，不服本院簡易庭中華民國100年7
月19日100年度簡字第3763號第一審簡易判決（起訴書案號：99
年度偵字第34139號），提起上訴，本院管轄之第二審合議庭判
決如下：
    主  文
上訴駁回。
    犯 罪 事 實 及 理 由
一、本案經本院審理結果，認第一審刑事簡易判決認事用法及量
    刑均無不當，應予維持，除增列被告湯富達於本院審理時認
    罪之自白為證據外，其餘均引用第一審簡易判決書記載之犯
    罪事實、證據及理由（如附件）。
二、被告上訴意旨略以：知悉犯錯，但家境狀況勉持，尚有3名
    就學子女需扶養，請考量犯後態度良好，坦認犯行，撤銷原
    判決，從輕量刑等語。
三、按量刑之輕重，係事實審法院得依職權自由裁量之事項，茍
    已斟酌刑法第57條各款所列情狀而未逾越法定刑度，則不得
    遽指為違法；又刑罰之量定屬法院自由裁量之職權行使，但
    仍應審酌刑法第57條所列各款事由及一切情狀，為酌量輕重
    之標準，並非漫無限制，在同一犯罪事實與情節，如別無其
    他加重或減輕之原因，下級法院量定之刑，亦無過重或失輕
    之不當情形，則上級法院對於下級法院之職權行使，原則上
    應予尊重，最高法院72年台上字第6696號判例、75年台上字
    第7033號判例意旨參照。經查，原審判決依具體個案認定事
    實，認被告竊盜犯行事證明確，並審酌被告前案紀錄、犯罪
    之手段、目的、所竊取財物之價值、犯後態度、被害人已領
    回失竊財物，所受損害之情節及被告自承之家庭經濟狀況等
    一切情狀，依刑事訴訟法第449條第1項前段、第3項、第454
    條第2項，刑法第320條第1項、第41條第1項前段，刑法施行
    法第1條之1第1項、第2項前段之規定，判處被告有期徒刑5
    月，並諭知如易科罰金，以新台幣1,000元折算1日，其法律
    適用及量刑均屬妥適，是被告認原審量刑過重為由提起上訴
    ，指摘原判決不當，即無理由，應予駁回。另被告執以：請
    求聲請易服社會勞動（誤為易服勞役）等語，惟依刑事訴訟
    法第479條之規定，易服社會勞動乃係屬執行檢察官之權限
    ，被告應向執行檢察官聲請，附此敘明。
據上論斷，應依刑事訴訟法第455條之1第1項、第3項、第373條
、第368條，判決如主文。
本案經檢察官王百玄到庭執行職務。
中    華    民    國  100     年    9     月    30    日
                  刑事第十八庭  審判長法  官  黃宗揚
                                      法  官  高瑞聰
                                      法  官  林青怡
以上正本證明與原本無異。
不得上訴。
中    華    民    國   100    年    9     月    30    日
                                      書記官  蔡淑貞
附錄本案論罪科刑法條全文
刑法第320條第1項
意圖為自己或第三人不法之所有，而竊取他人之動產者，為竊盜
罪，處5年以下有期徒刑、拘役或5百元以下罰金。
【附件】本院100年度簡字第3763號判決